【裁判字號】    97,訴,261
【裁判日期】    970430
【裁判案由】    違反毒品危害防制條例
【裁判全文】
臺灣嘉義地方法院刑事判決               97年度訴字第261號
公  訴  人  臺灣嘉義地方法院檢察署檢察官
被      告  甲○○
                    （另案臺灣嘉義監獄鹿草分監執行中）
上列被告因毒品危害防制條例案件，經檢察官提起公訴（97年度
毒偵字第345號），本院合議庭裁定由受命法官獨任行簡式審判
程序，判決如下：
    主  文
甲○○施用第二級毒品，累犯，處有期徒刑肆月。又施用第一級
毒品，累犯，處有期徒刑捌月。應執行有期徒刑拾月。
    事  實
一、甲○○前因施用毒品案件，經本院以91年度毒聲字第428號
    裁定令入戒治處所施以強制戒治1年，嗣經本院以91年度毒
    聲字第855號裁定停止強制戒治，所餘期間付保護管束，後
    本院再以92年度毒聲字第128號裁定撤銷停止戒治，令入戒
    治處所施以強制戒治，於民國92年10月7日執行完畢，並於
    同年10月8日出監。又前因偽造文書等案件，先後經本院判
    處有期徒刑8月、1年2月確定，裁定應執行有期徒刑1年9月
    確定，並因毒品危害防制條例案件，經本院判處有期徒刑6
    月確定，上開數罪接續執行，於94年6月8日假釋；另因毒品
    危害防制條例等案件，先後經本院判處有期徒刑5月、7月、
    8月確定，並裁定應執行有期徒刑1年6月確定，而與上揭撤
    銷假釋之殘刑接續執行，於96年7月16日執行完畢出監。仍
    不知悔改，於強制戒治執行完畢釋放後，5年內再基於施用
    第2級毒品甲基安非他命之犯意，於97年1月9日18時10分許
    ，經警採尿回溯96小時內之97年1月7日前某時，在不詳地點
    ，以將甲基安非他命置入玻璃球內，加熱燒烤吸食煙霧之方
    式，施用甲基安非他命1次。又基於施用第1級毒品海洛因之
    犯意，於97年1月7日某時，在其友人位於嘉義市○○路住處
    ，以將海洛因加水溶解後，再用針筒注射身體之方式，施用
    海洛因1次。嗣於97年1月9日17時許，在嘉義市○區○○里
    ○○街216號住處，因另涉毒品危害防制條例案件，經警拘
    提到案，並於同日18時10分許，經警徵得其同意採尿送驗，
    呈甲基安非他命及嗎啡陽性反應。
二、案經嘉義市警察局第一分局報請臺灣嘉義地方法院檢察署檢
    察官偵查起訴，經本院合議庭裁定由受命法官獨任行簡式審
    判程序。
    理  由
一、訊據被告甲○○對於在上揭時地施用甲基安非他命及海洛因
    各1次之犯行，於本院準備程序及審理時均坦承不諱（見本
    院卷第25、33-34頁），且被告於97年1月9日18時10分許，
    經警採尿送驗結果，呈甲基安非他命及嗎啡陽性反應，有正
    修科技大學超微量研究科技中心檢驗報告、尿液代號與真實
    姓名對照認證單各1紙在卷可參（見警卷第5、7頁），足認
    被告之自白與事實相符。此外，被告前因施用毒品案件，經
    本院以91年度毒聲字第428號裁定令入戒治處所施以強制戒
    治1年，嗣經本院以91年度毒聲字第855號裁定停止強制戒治
    ，所餘期間付保護管束，後本院再以92年度毒聲字第128號
    裁定撤銷停止戒治，令入戒治處所施以強制戒治，於92年10
    月7日執行完畢，並於同年10月8日出監，有臺灣高等法院被
    告前案紀錄表1份附卷可稽，足見被告係在強制戒治執行完
    畢釋放後，5年內再犯施用甲基安非他命、海洛因之犯行甚
    明。本件事證明確，被告施用第2級毒品、第1級毒品之犯行
    堪予認定。
二、核被告所為，係犯毒品危害防制條例第10條第2項之施用第2
    級毒品罪，及同條例第10條第1項之施用第1級毒品罪。被告
    持有第2級毒品甲基安非他命及第1級毒品海洛因進而施用之
    ，其持有之低度行為應為施用之高度行為所吸收，均不另論
    罪。被告所犯上開2罪，犯意各別，罪名有異，應予分論併
    罰。又被告前因偽造文書等案件，先後經本院判處有期徒刑
    8月、1年2月確定，裁定應執行有期徒刑1年9月確定，並因
    毒品危害防制條例案件，經本院判處有期徒刑6月確定，上
    開數罪接續執行，於94年6月8日假釋；另因毒品危害防制條
    例等案件，先後經本院判處有期徒刑5月、7月、8月確定，
    並裁定應執行有期徒刑1年6月確定，而與上揭撤銷假釋之殘
    刑接續執行，於96年7月16日執行完畢出監，此有臺灣高等
    法院被告前案紀錄表1份在卷可參，其受徒刑之執行完畢後
    ，5年以內故意再犯本件有期徒刑以上之罪，均為累犯，各
    應依刑法第47條第1項規定加重其刑。爰審酌被告前因施用
    毒品犯行，經強制戒治執行完畢，猶不思藉機徹底戒除施用
    毒品之惡習，再次施用毒品，惟其施用毒品係自戕行為，及
    本件施用毒品之手段，其犯後坦承犯行態度良好等一切情狀
    ，各量處如主文所示之刑，並定其應執行之刑，以示懲儆。
據上論斷，應依刑事訴訟法第273條之1第1項、第299條第1項前
段，毒品危害防制條例第10條第2項、第1項，刑法第11條前段、
第47條第1項、第51條第5款，判決如主文。
本案經檢察官廖俊豪到庭執行職務。
中    華    民    國    97    年    4     月    30    日
                    刑事第二庭   法  官         卓春慧
上列正本證明與原本無異。
如不服本判決，應於判決送達後十日內向本院提出上訴狀，上訴
書狀依法應敘述具體理由，如未敘述具體理由者，應於上訴期間
屆滿後二十日內補提理由書於本院（均應附繕本）。
中    華    民    國    97    年    4     月    30    日
                                 書記官         李玫娜
附錄本案論罪科刑法條全文：
毒品危害防制條例第10條：
施用第一級毒品者，處6月以上5年以下有期徒刑。
施用第二級毒品者，處3年以下有期徒刑。


司法院資訊處製作；財團法人民間司法改革基金會備份。
